# 递延所得税确认

提问人：星空下的小米 时间：2019-06-20 16:58:40
陈版，您好，请教您一个问题，在新金融准则下的权益工具，由于之后的公允价值变动均不再处置时转出，是否对于这块不需要再确认递延所得税？
谢谢

回答人：chenyiwei
虽然此类金融资产的公允价值变动及处置损益均不再计入损益，但其后续计量采用公允价值，与计税基础之间的暂时性差异仍存在，因此仍需就该项暂时性差异确认递延所得税（与以前作为可供出售金融资产时类似），只是确认递延所得税资产或负债时的对应科目不是所得税费用，而是其他综合收益。

提问人：星空下的小米 时间：2019-06-20 21:37:44
谢谢您，所以即使最后不再计入损益，仍然需要确认是从资产负债表这边出发仍然在后续的计量中存在税会差异是吧？谢谢

回答人：chenyiwei
是。